臺灣新竹地方法院刑事判決　　　　　　　　　　　　　九十一年度易字第七九七號
　　公　訴　人　臺灣新竹地方法院檢察署檢察官
　　被　　　告　甲○○
右列被告因違反毒品危害防制條例案件，經檢察官聲請簡易判決處刑（九十一年度毒
偵字第一０一二號），經認不宜，改依通常程序審理，暨移請併案審理（九十一年度
毒偵字第一三六四號），本院判決如左：
    主  文
甲○○連續施用第二級毒品，累犯，處有期徒刑捌月。
扣案之玻璃吸食管壹支，沒收。
    事  實
一、甲○○於民國八十八年間因竊盜及違反毒品危害防制條例案件，經本院分別以八
    十八年度易字第八二八號判決判處有期徒刑一年二月確定，及以八十八年度竹簡
    字第六九九號判決判處有期徒刑六月確定，於八十九年三月二十二日入監接續執
    行二案，復經本院以八十九年度聲字第一二二九號裁定定應執行刑為有期徒刑一
    年六月，於九十年七月二十五假釋交付保護管束，至九十年八月二十六日保護管
    束期滿，視為執行完畢。
二、甲○○前因施用毒品案件，經本院於八十七年十月二十日以八十七年度毒聲字第
    七五七號裁定送觀察、勒戒後，認無繼續施用毒品之傾向，由臺灣新竹地方法院
    檢察署檢察官於八十七年十一月二十七日以八十七年度偵字第六０七七號為不起
    訴處分確定後，復因施用第二級毒品案件，經本院於八十八年四月二十一日以八
    十八年度毒聲字第七０六號裁定送觀察、勒戒後，認有繼續施用毒品之傾向，又
    經本院於八十八年十月十四日以八十八年度毒聲字第二０七九號裁定令入強制戒
    治施以強制戒治，於八十九年三月三日經本院以八十九年度毒聲字第六五九號裁
    定停止戒治，至八十九年十月九日保護管束期滿，並經本院以八十八年度竹簡字
    第六九九號判決判處有期徒刑六月確定。
三、詎甲○○仍不知悔改，竟基於概括之犯意，自九十一年五月七日起至同年十月三
    十日止，在其位於新竹縣竹東鎮○○路○段一０四二巷二十九號六樓之住處，以
    將第二級毒品安非他命置於玻璃吸食管內加熱吸食煙霧之方式，連續施用第二級
    毒品安非他命多次，嗣於（一）九十一年五月十七日下午四時許在新竹市○○路
    、民生路口，因另涉竊盜案件為警查獲，經警採集尿液送驗呈安非他命陽性反應
    ，而查知上情。（二）九十一年十月三十一日上午九時五十分許，為警於新竹縣
    竹東鎮○○路○段一０四二巷二十九號六樓查獲，並扣得其所有供施用安非他命
    之玻璃吸食管一支。甲○○並另由本院以九十一年度毒聲字第九五七號裁定令入
    戒治處所施以強制戒治，現正在強制戒治中。
四、案經新竹市警察局移送臺灣新竹地方法院檢察署檢察官聲請簡易判決處刑，暨新
    竹縣警察局竹東分局報告臺灣新竹地方法院檢察署檢察官移請併案審理。
    理  由
一、訊據被告甲○○對於右揭時地連續施用第二級毒品安非他命之犯行坦承不諱，復
    有其所有供施用第二級安非他命之玻璃吸食管一支扣案可稽，且其於九十一年五
    月十七日、同年十月三十一日所採集之尿液，經送檢驗結果，均呈安非他命之陽
    性反應，有新竹市警察局刑警隊偵五組辦理煙毒、麻醉藥品案尿液送檢受檢人真
    實姓名代號對照表暨送驗登記簿（九十一年五月十七日）、新竹市衛生局於九十
    一年五月二十二日出具竹市衛六字第六六六三號不法藥物尿液初步篩檢報告書、
    昭信科技顧問股份有限公司於九十一年七月十日出具濫用藥物陽性檢體檢驗報告
    、九十一年十月三十一日採尿姓名代號對照表、新竹縣衛生局於九十一年十一月
    十八日出具竹縣衛六字第九一０四三三號尿液檢驗單各一件附卷可資參照，足徵
    被告自白與事實相符，其犯行堪以認定。又被告前因施用毒品案件，經本院於八
    十七年十月二十日以八十七年度毒聲字第七五七號裁定送觀察、勒戒後，認無繼
    續施用毒品之傾向，由臺灣新竹地方法院檢察署檢察官於八十七年十一月二十七
    日以八十七年度偵字第六０七七號為不起訴處分確定後，復因施用第二級毒品案
    件，經本院於八十八年四月二十一日以八十八年度毒聲字第七０六號裁定送觀察
    、勒戒後，認有繼續施用毒品之傾向，又經本院於八十八年十月十四日以八十八
    年度毒聲字第二０七九號裁定令入強制戒治施以強制戒治，於八十九年三月三日
    經本院以八十九年度毒聲字第六五九號裁定停止戒治，至八十九年十月九日保護
    管束期滿，並經本院以八十八年度竹簡字第六九九號判決判處有期徒刑六月確定
    ，此有臺灣新竹地方法院檢察署刑案資料查註紀錄表、臺灣高等法院被告全國前
    案紀錄表各一件附卷可稽，本件事證明確，被告再次施用第二級毒品安非他命之
    犯行堪予認定，應予依法論科。
二、核被告甲○○所為，係犯毒品危害防制條例第十條第二項之施用第二級毒品罪。
    又其持有第二級毒品安非他命後進而施用，其持有第二級毒品安非他命之低度行
    為，應為施用之高度行為所吸收，爰不另論其持有第二級毒品罪。又被告所為多
    次施用第二級毒品行為，時間緊接，犯罪構成要件相同，顯係出於概括之犯意為
    之，應依連續犯之規定論以一罪，並依法加重其刑。又公訴人雖僅就其於九十一
    年五月七日起至同年五月十七日下午四時三十分許往前回溯九十六小時內之某時
    止，施用第二級毒品安非他命之犯行起訴，惟其餘未經起訴部分與上開已起訴部
    分具有連續犯之裁判上不可分關係，本院自得一併審理，併此敘明。又被告於八
    十八年間因竊盜及違反毒品危害防制條例案件，經本院分別以八十八年度易字第
    八二八號判決判處有期徒刑一年二月確定，及以八十八年度竹簡字判決判處有期
    徒刑六月確定，於八十九年三月二十二日入監接續執行二案，復經本院以八十九
    年度聲字第一二二九號裁定定應執行刑為有期徒刑一年六月，於九十年七月二十
    五假釋交付保護管束，於九十年八月二十六日保護管束期滿，視為執行完畢，有
    臺灣新竹地方法院檢察署刑案資料查註紀錄表及臺灣高等法院被告全國前案紀錄
    表各一份在卷足參，其於執行完畢後之五年以內再犯本件有期徒刑以上之罪，為
    累犯，應依刑法第四十七條規定遞加重其刑。爰審酌被告前經觀察、勒戒、強制
    戒治後，再犯本件毒品犯行，顯然自制力薄弱，無視法令之禁止，惟念其所為僅
    戕害自身身心健康，所生危害均尚非重大，且犯罪後於本院訊問審理時坦白承認
    施用毒品等一切情狀，判處如主文所示之刑，以示懲戒。
三、至扣案之玻璃吸食管一支係被告所有用以施用第二級毒品安非他命等情，業據被
    告於本院審理時供陳在卷，應依刑法第三十八條第一項第二款之規定沒收之。
據上論斷，應依刑事訴訟法第四百五十二條、第二百九十九條第一項前段，毒品危害
防制條例第十條第二項，刑法第十一條前段、第五十六條、第四十七條、第三十八條
第一項第二款，判決如主文。
本案經檢察官劉邦繡到庭執行職務。
中      華      民      國    九十一    年     十二     月     二十五   日
                              臺灣新竹地方法院刑事第二庭
                                      法  官  雷  雅  雯
右正本證明與原本無異。
如不服本判決，應於判決送達後十日內向本院提出上訴狀（應附繕本），上訴於臺灣
高等法院。
                                      書記官  汪  淑  菁
中      華      民      國    九十一    年     十二     月     二十五   日
附錄本案論罪科刑法條全文：
毒品危害防制條例第十條第二項：
施用第二級毒品者，處三年以下有期徒刑。
